【裁判字號】    99,易,1651
【裁判日期】    990630
【裁判案由】    毒品危害防制條例
【裁判全文】
臺灣板橋地方法院刑事判決              99年度易字第1651號
公  訴  人  臺灣板橋地方法院檢察署檢察官
被      告  甲○○
上列被告因毒品危害防制條例案件，經檢察官提起公訴（99年度
毒偵字第3857號），本院判決如下：
    主  文
甲○○施用第二級毒品，累犯，處有期徒刑陸月，如易科罰金，
以新臺幣壹仟元折算壹日。
    事  實
一、甲○○前於民國94年間因施用毒品案件，經本院以94年度毒
    聲字第1008號裁定送觀察、勒戒，認無繼續施用傾向，於94
    年7 月7 日執行完畢釋放出所；復因施用毒品案件，經本院
    以95年度簡字第3807號判決判處有期徒刑4 月確定，入監執
    行後於96年2 月11日執行完畢；再因施用毒品案件，經本院
    以95年度簡字第7505號判決判處有期徒刑5 月確定，嗣經本
    院以96年度聲減字第6176號裁定減為有期徒刑2 月又15日確
    定後，於97年1 月15日執行完畢。詎猶不知悔改，竟基於施
    用第二級毒品甲基安非他命之犯意，於99年2 月8 日9 時34
    分許在臺灣板橋地方法院檢察署觀護人室採尿前回溯96小時
    內之某時，在不詳處所，以不詳方式，施用第二級毒品甲基
    安非他命1 次。嗣因將上開尿液送驗，結果呈安非他命、甲
    基安非他命陽性反應，始查悉上情。
二、案經臺灣板橋地方法院檢察署檢察官偵查起訴。
    理  由
壹、程序方面：查本判決下列所引用各項證據方法之證據能力，
    當事人於本院準備程序及審判期日中均未予爭執，且迄至言
    詞辯論終結前亦未再聲明異議，本院審酌該等證據作成時之
    情況，並無不宜作為證據之情事，依刑事訴訟法第159 條之
    5 之規定，均得作為證據。
貳、實體方面：
一、訊據被告甲○○矢口否認有何施用第二級毒品甲基安非他命
    之犯行，辯稱：伊曾因感冒而服用斯斯感冒藥，或係因此尿
    液當中才會出現甲基安非他命代謝物之陽性反應云云。
二、經查：
    (一)被告於99年2 月8 日9 時34分許，在臺灣板橋地方法院檢
      察署觀護人室，經採集之尿液送驗以酵素免疫分析法（EI
      A ）初步檢驗結果，呈安非他命類陽性反應，復以氣相層
      析質譜儀法（GC/MS ）確認檢驗結果，呈甲基安非他命陽
      性反應，此有臺灣板橋地方法院檢察署受保護管束人尿液
      檢體監管紀錄表、臺灣尖端先進生技醫藥股份有限公司99
      年3 月16日出具之濫用藥物檢驗報告各1 紙在卷可稽。按
      甲基安非他命經口服投與後約百分之70於24小時內自尿中
      排出，約百分之90於96小時內自尿中排出，由於甲基安非
      他命成分之檢出與其投與方式、投與量、個人體質、採尿
      時間與檢測儀器之精密度等諸多因素有關，因此僅憑尿液
      中呈安非他命陽性反應，並無法確實推算吸食時間距採集
      時間之長短，惟依上述資料推斷，最長可能不會超過4 日
      ，亦經行政院衛生署藥物食品檢驗局81年2 月8 日以（81
      ）藥檢一字第001156號函釋明確。基此，被告上開尿液既
      呈甲基安非他命陽性反應，承諸上開函示，足認其在99年
      2 月8 日9 時34分許採尿前回溯96小時內之某時，確曾以
      不詳方式，在某處施用第二級毒品甲基安非他命無誤。
    (二)被告另以先前服用斯斯感冒藥，使其排尿當中出現甲基安
      非他命代謝成分為辯。然斯斯感冒膠囊，所列之藥品成分
      Codeine Phosphate 含可待因成分，該藥品劑量可導致尿
      液檢查呈可待因及嗎啡陽性反應，不會檢出甲基安非他命
      成分；至該藥（斯斯感冒膠囊）內含之Methylephedrine
      成分，人體服用後其尿液以免疫學法進行初步檢驗，或可
      能造成安非他命類陽性反應，但初篩陽性檢體需再以氣相
      層析質譜法進行確認檢驗，不致造成甲基安非他命類偽陽
      性反應乙節，既分經卷附之法務部法醫研究所99年2 月25
      日法醫毒字第0990000645號函，及行政院衛生署食品藥物
      管理局99年2 月11日FDA 管字第0990005708號函解釋甚明
      ，則本案被告經採樣送驗之尿液經以氣相層析質譜儀法進
      行確認檢驗後，猶仍呈現甲基安非他命陽性反應，自已足
      為排除被告係因服用藥物導致尿液中呈有毒品偽陽性反應
      之此項可能，準此，被告所謂因錯服斯斯感冒藥物，導致
      尿液檢驗出現甲基安非他命反應之說辭，當可斷定確屬無
      稽。
    (三)又查被告前因施用毒品案件，經本院以94年度毒聲字第1
      008 號裁定送觀察、勒戒後，認無繼續施用毒品傾向，於
      94年7 月7 日執行完畢釋放出所，有臺灣高等法院被告前
      案紀錄表1 份附卷可稽，被告經上開觀察、勒戒執行完畢
      釋放後，5 年內再犯本件施用毒品犯行，自應依法追訴處
      罰，從而，本案事證明確，被告犯行洵堪認定，當予依法
      論科。
三、核被告所為，係犯毒品危害防制條例第10條第2 項之施用第
    二級毒品罪。被告施用第二級毒品甲基安非他命前持有毒品
    之低度行為，應為施用之高度行為所吸收，不另論罪。再查
    被告曾因如事實欄所載案件經判處罪刑確定並已執行完畢，
    此觀諸上述附卷之被告前案紀錄表即足證之，被告於徒刑執
    行完畢後，5 年以內故意再犯本案有期徒刑以上之罪，為累
    犯，應依刑法第47條第1 項規定加重其刑，公訴意旨漏論及
    此，須作補充，併予敘明。爰審酌被告犯罪之動機、目的、
    手段，已有多次施用毒品紀錄仍不知悔改，實行本案犯行後
    復未能立刻坦承，被告於刑事程序之中雖有權保持緘默，惟
    非即謂便可恣意說謊，犯罪後態度不佳，然亦念及施用毒品
    原屬戕害一己身心健康之行為，不致直接對他人造成實際危
    害等一切情狀，量處如主文所示之刑，併諭知易科罰金之折
    算標準，以資懲儆。
據上論斷，應依刑事訴訟法第299 條第1 項前段，毒品危害防制
條例第10條第2 項，刑法第11條前段、第47條第1 項、第41條第
1 項前段，判決如主文。
本案經檢察官蘇振文到庭執行職務。
中    華    民    國    99    年    6     月    30    日
                  刑事第六庭  法  官  盧軍傑
上列正本證明與原本無異。
如不服本判決，應於判決送達後10日內敘明上訴理由，向本院提
出上訴狀 (應附繕本) ，上訴於臺灣高等法院。其未敘述上訴理
由者，應於上訴期間屆滿後20日內向本院補提理由書「切勿逕送
上級法院」。
                              書記官  周玉茹
中    華    民    國    99    年    7     月    2     日
附錄本案論罪科刑法條全文：
毒品危害防制條例第10條
施用第一級毒品者，處6月以上5年以下有期徒刑。
施用第二級毒品者，處3年以下有期徒刑。

司法院資訊處製作；財團法人民間司法改革基金會備份。
